臺灣臺北地方法院民事簡易判決
110年度勞簡字第130號
原      告  戚秀國
被      告  銀翼餐飲事業有限公司
                    設臺北市○○區○○○路0段00號及00號                        之0、0樓
法定代理人  張蘋心
訴訟代理人  陳丁章律師
上列當事人間請求給付工資事件，本院於民國111年8月29日言詞
辯論終結，判決如下：
    主  文
一、被告應給付原告新臺幣壹拾捌萬元，及自民國一一○年十二
    月一日起至清償日止，按年息百分之五計算之利息。
二、本判決第一項得為假執行；但被告以新臺幣壹拾捌萬元為原
    告預供擔保，得免為假執行。
三、原告其餘之訴及假執行之聲請均駁回。
四、訴訟費用由被告負擔十分之九，餘由原告負擔。
    事實及理由
一、原告起訴主張經審理後略以：原告於民國109年12月28日起
    受僱於被告，由被告總經理藍隆盛應聘，擔任副總經理，負
    責協助總經理、現場安全及推動各項事務，約定每月工資為
    新臺幣（下同）6萬元。嗣被告於110年5月1日原告上班時表
    示打卡鐘故障，不讓原告打卡，故原告於110年5月5日寄發
    存證信函，告知被告上開行為已違反勞動基準法（下稱勞基
    法），並自該日終止勞動契約。惟被告迄今積欠原告110年2
    月至4月之工資共18萬元，另原告有於110年2月12至同年月1
    5日、同年3月7日及同年月14日共6日在休假日工作，被告應
    加倍發給工資1萬2000元，共19萬2000元未給付，原告屢次
    催討，被告均置之不理，爰依兩造間僱傭契約之法律關係及
    勞基法第36條規定提起本件訴訟。並聲明：㈠被告應給付原
    告19萬2000元，及自起訴狀繕本送達翌日起至清償日止，按
    年息百分之5計算之利息；㈡願供擔保，請准宣告假執行 。
二、被告答辯意旨略以：原告並非被告員工，亦無班表，且被告
    管理階層之選任、聘用，均需所有董事同意，而被告並無副
    總理之職別，藍隆盛亦無聘用副總經之權，然原告擔任副總
    經理一職，未經董事同意，且其餘董事均未知悉，故兩造間
    並無僱傭關係。又被告董事長張蘋心、董事廖鳳嬌、股東林
    鑫於110年1月8日前往公司，要求會計王麗華提出公司財產
    文件、帳簿、表冊等時，竟遭自稱係藍隆盛及律師所僱用之
    原告出面阻撓、要脅，然原告對於其薪資、職務均一概不知
     ，且工作內容與被告無關，足認被告從未僱用原告。退步
    言之，縱認兩造間存有僱傭關係，原告應依董事長指揮監督
    執行職務，惟原告拒絕接受董事長指揮監督，並表示司是藍
    隆盛管的，董事長行使職務經其層層節制，向藍隆盛報告，
    足證原告係受不正指使，阻撓恫嚇被告董事長、董事、股東
    瞭解公司財務及業務狀況，顯然係對雇主實施暴行或違反勞
    動契約情節重大，被告已於110年1月9日以股東決議解任原
    告所有職務，並以存證信函於同日送達時生終止勞動契約之
    效果等語置辯。並聲明：原告之訴駁回。
三、本院之判斷：
　㈠原告主張自109年12月28日任職於被告，由被告總經理藍隆盛
    應聘，擔任副總經理，約定每月工資為6萬元，被告並有為
    原告投保勞工保險，並提繳勞工退休金，其最後工作日為11
    0年4月30日，另原告有於110年5月5日以存證信函終止兩造
    間勞動契約等事實，業據原告於本院審理時陳明在卷，並提
    出勞工保險加保申報表、110年1月1日至同年4月15日之攷勤
    表、存證信函、勞工保險被保險人投保資料表（明細）、勞
    工退休金個人專戶明細資料等件為證，核與證人藍隆盛於本
    院審理時之證述相符，堪認為真實。
　㈡被告雖辯稱原告之雇用未經所有董事同意，且證人藍隆盛無
    任用副總經理之權限等語，然於109年12月間證人藍隆盛仍
    為被告之總經理乙節，為兩造所不爭執，且被告確有給付原
    告110年1月之工資乙節，亦據證人即被告董事長特助林鑫於
    本院審理時證述明確，既原告為時任被告總經理之證人藍隆
    盛所面試僱用，工作內容受證人藍隆盛指揮監督，參以原告
    於110年1月1日至同年4月15日亦有至被告餐廳出勤之紀錄，
    被告復有為原告投保勞工保險等節，縱被告嗣後有於110年1
    月9日以存證信函為終止其與證人藍盛隆間委任關係之意思
    表示，該存證信函於同年月12日送達證人藍盛隆而生終止之
    效力，兩造間並就代理權之有無有所爭執，有本院110年度
    訴字第1181號民事判決可憑，然仍無礙於兩造間僱傭關係已
    自109年12月28日起成立，堪認兩造自109年12月28日起至11
    0年5月5日止存有僱傭關係。
　㈢被告雖辯稱因原告110年1月8日有阻饒、拒絕被告董事長張蘋
    心、董事廖鳳嬌等人檢閱被告帳務之行為，拒絕接受被告董
    事長張蘋心指揮監督，原告顯有對雇主實施暴行或違反勞動
    契約情節重大之情，經被告於110年1月9日以股東決議解任
    原告之所有職務，並以存證信函於同日送達時生終止勞動契
    約之效力等語，並提出110年1月8日證人林鑫、被告董事廖
    鳳嬌、被告董事長張蘋心與原告間之錄音對話內容及110年1
    月9日之存證信函為證，然觀諸前揭錄音對話內容，原告對
    林鑫、廖鳳嬌、張蘋心等人並無任何暴行或重大侮辱之行為
    ，被告僅泛稱原告有違反勞動契約情節重大之情，惟迄今亦
    未舉證以實其說，故被告於110年1月9日以存證信函依勞基
    法第12條第1項第2款、第4款終止兩造間僱傭契約難認合法
    ，不生合法終止之效力，是被告前揭所辯不足採信。
　㈣原告請求給付部分：
　⒈工資部分：原告主張被告自110年2月1日起至同年4月30日均
    未給付工資等語，被告亦不否認其後未再給付原告任何款項
     ，既兩造間僱傭關係於110年2月1日至同年4月30日仍然存
    在 ，被告自應給付原告工資共18萬元（＝6萬元×3月）。
　⒉休假日工作部分：原告主張於110年2月12至同年月15日、同
    年3月7日、同年月14日共6日在休假日工作，被告未加倍發
    給工資等語，然證人藍隆盛於本院審理時證稱：被告員工於
    過年期間工作會給補休，正常是除夕到初二有上班，上班一
    天補休二天，另外還會有紅包1000元，初三開始至初五則是
    上班一天補休一天，另外還有紅包500元，而原告過年期間
    上班的補休都已休畢等語，另就原告之攷勤表以觀，原告於
    110年2月份休假4日、於110年3月份休假7日、於110年4月1
    日至同年月15日休假4日，而原告未提出其於110年4月16日
    至同年5月5日之出勤紀錄，難認原告於該段期間有未休假而
    出勤工作之情形，足見原告雖確有於110年2月12至同年月15
    日、同年3月7日、同年月14日在休假日工作，然原告就其延
    長工作時間均已補休完畢，故原告請求被告給付休假日加倍
    工資1萬2000元即屬無據。
　㈤按給付有確定期限者，債務人自期限屆滿時起，負遲延責任 
    。遲延之債務，以支付金錢為標的者，債權人得請求依法定
    利率計算之遲延利息。應付利息之債務，其利率未經約定，
    亦無法律可據者，週年利率為百分之五，民法第229條第1項
     、第233條第1項、第203條分別定有明文。次按依勞基法終
    止勞動契約時，雇主應即結清工資給付勞工，勞基法施行細
    則第9條亦有明定。本件起訴狀繕本送達至被告登記地，由
    被告之受僱人於110年11月30日受領，有本院送達證書附卷
    可憑，則原告請求被告給付自同年12月1日起至清償日止，
    按年息百分之5計算之遲延利息即屬有據 。
四、綜上所述，原告依兩造間僱傭契約之法律關係及勞基法第36
    條規定，請求被告給付18萬元，及自110年12月1日起至清償
    日止，按年息百分之5計算之利息，為有理由，應予准許；
    原告逾此範圍之請求，為無理由，應予駁回。
五、按法院就勞工之給付請求，為雇主敗訴之判決時，應依職權
    宣告假執行。前項情形，法院應同時宣告雇主得供擔保或將
    請求標的物提存而免為假執行，勞動事件法第44條第1項、
    第2項亦有明文。本判決主文第1項既屬就勞工之給付請求，
    為雇主敗訴之判決，依勞動事件法第44條第1項、第2項規定
    就本判決主文第1項應依職權宣告假執行，並同時宣告被告
    提供相當擔保金額後，得免為假執行。至於原告敗訴部分，
    其假執行之聲請因訴之駁回而失所附麗，應併予駁回。
六、本件判決之基礎已臻明確，兩造其餘攻擊防禦方法、主張舉
    證，於判決結果不生影響，無逐一審究之必要，末此敘明。
七、訴訟費用負擔之依據：民事訴訟法第79條。
中　　華　　民　　國　　111 　年　　9 　　月　　30　　日
                    勞動法庭  法  官  翁偉玲 
以上正本係照原本作成。
如不服本判決，應於判決送達後20日之不變期間內，向本院提出
上訴狀。如委任律師提起上訴者，應一併繳納上訴審裁判費。
中　　華　　民　　國　　111 　年　　9 　　月　　30　　日
                              書記官　王曉雁